臺灣板橋地方法院刑事裁定　　　　　　　　　　　九十三年度交聲字第一五五五號
　　原處分機關　交通部公路總局台北區監理所
　　異　議　人　乙○○
　　即受處分人
右列受處分人因違反道路交通管理處罰條例案件，對於交通部公路總局台北區監理所
民國九十三年十月二十一日以北監自裁字裁四０—Z00000000號違反道路交
通管理事件裁決書所為之裁決處分（原舉發案號：內政部警政署國道公路警察局九十
三年八月二日公警局交字第Z00000000號）不服，聲明異議，本院裁定如左
：
    主  文
異議駁回。
    理  由
一、聲明異議意旨略以：異議人即受處分人乙○○所有之車號一四九０—FJ號自用小
    客車，於民國九十三年八月二日由其夫江文寧駕駛，於當日上午十時許，在台北
    縣中和市某處與他車發生擦撞，致懸掛前號牌處扭曲變形，無法以鐵線或螺絲固
    定號牌，異議人之夫乃將號牌放置於車內前擋風玻璃之明顯處繼續行駛，於當日
    下午七時三十五分許，行經國道三號高速公路南下四十六點五公里處，竟遭值勤
    員警以未懸掛前號牌行駛公路為由製單舉發，惟異議人所有前開車輛既係因車禍
    之突發事故，致車前懸掛號牌處無法懸掛號牌，則異議人之夫權宜將號牌放置於
    車內前擋風玻璃之明顯處繼續行駛，應與道路交通安全規則第十一條第一款之規
    定相符，為此聲明異議。
二、按汽車已領有號牌而未懸掛，處汽車所有人新臺幣三千六百元以上一萬零八百元
    以下罰鍰，並禁止其行駛；前項第二款、第十款之車輛並沒入之；第三款、第四
    款之牌照扣繳之；第五款、第七款之牌照、號牌吊銷之；道路交通管理處罰條例
    第十二條第一項第七款、第二項分別定有明文。
三、經查，異議人固不否認其所有之車號一四九０—FJ號自用小客車，於九十三年八
    月二日下午七時三十五分許，由其夫江文寧駕駛行經國道三號高速公路南下四十
    六點五公里處，因未於車前懸掛號牌處懸掛號牌為警舉發之事實，惟矢口否認有
    何違規之行為，辯稱：該車係因車禍致車前無法懸掛號牌，故權宜將號牌放置於
    車內前擋風玻璃之明顯處，自應與道路交通安全規則第十一條第一款之規定相符
    云云。惟經本院傳喚本件舉發員警即證人甲○○到庭結證稱：「我們在南下的樹
    林收費站的車道做例行性的稽查，我們發現當事人那部車沒有懸掛前車牌，屬於
    很明顯的違規情形，我們就把他攔下來，我們問他為何沒有掛號牌，他說已經掉
    了很多天，進原廠，找不到適合的螺絲帽，所以都還沒有鎖上去。我問說車牌在
    那裡，他從駕駛座後面的乘客座拿出來。當時我告訴他，如果找不到適合的螺絲
    帽，應該用鐵線暫時綁著。所以我們舉發。」、「（請確定，當時的車牌，是否
    放在擋風玻璃上？）異議人之前有向我們提出申訴，有提出一張車子停在他的家
    門口的照片，是把車牌放在擋風玻璃處，但是事實上不是這樣。當時確定是從後
    座拿出來的車牌。如果是放在前面，每個人都可以看到。我就不需要特別問他車
    牌放在哪裡。」、「（當時舉發攔下來，你是親眼看到他從後座拿出車牌？）是
    的。我們在還沒有開單子前，是在車子旁邊問他車牌的事情，我是親眼看到他從
    後座拿出車牌。」、「（你們攔下來，在證人江文寧所言的駕駛座前面，有無看
    到車牌？）無。」等語（參見本院九十三年十一月二十五日訊問筆錄），以證人
    甲○○係內政部警政署國道公路警察局第六警察隊樹林分隊分隊長，平日職司犯
    罪偵查及道路交通管理、維護交通秩序之指揮稽查等工作，其與異議人間，素昧
    平生又無怨隙，殊無甘冒偽證罪責，故為不實舉發之理由存在，再觀之交通警察
    製單舉發違反道路交通管理處罰條例所列之違規事實，本質上為行政處分，係公
    務員基於職務上之權力，依法就特定之具體事件所為之具有公法上效果之單方行
    政行為，基於公務員為公法上行為具有公信力之原則，證人甲○○之證詞自屬可
    採，足認異議人所有之上開車輛於右揭時地，確有領有號牌而未懸掛之違規行為
    甚明；況縱異議人所有前開車輛真係因車禍致車前懸掛號牌處扭曲無法懸掛號牌
    ，衡情，異議人自當以其他方式將號牌暫綁於車前，並迅速將車輛送修，實無無
    視於號牌掉落之事實，遲不將車輛送修，而將號牌置於車內繼續行駛於道路上之
    理，是異議人所稱車禍致車前受損一節，自不足以作為其得不懸掛號牌之理由。
    至證人即異議人之夫江文寧雖亦到庭證稱：係將號牌放置於前擋風玻璃處云云，
    惟此與證人甲○○所述明顯不同，且以證人江文寧與異議人為夫妻，關係至為密
    切，其證言顯有偏頗異議人之情形，洵無可採。異議人上開所辯，要屬事後空言
    避就推諉卸責之詞，殊無可信。從而，原處分機關依道路交通管理處罰條例第十
    二條第一項第七款、第二項，對上開車輛所有人即異議人裁處罰鍰新臺幣三千六
    百元，並吊銷牌照，核無違誤。本件異議人之聲明異議為無理由，應予駁回。
四、據上論斷，應依道路交通案件處理法第十九條，裁定如主文。
中　　　華　　　民　　　國　　九十三　　年　　 十一 　　月　　二十九　　日
                                臺灣板橋地方法院交通法庭
                                    法  官  曾淑娟
右正本證明與原本無異
如不服本裁定應於送達後五日內向本院提出抗告狀
                                    書記官  陳金鳳
中　　　華　　　民　　　國　　九十三　　年　　十一　　月　　二十九  　　日
